# 请教陈版，已公示高新技术企业未获取证书的当期所得税

提问人：Manson_Luci 时间：2013-01-21 15:50:57
某企业高新技术企业于 2011 年到期， 2012 年已继续申请高新技术企业认证，并于 2012 年 12 月获取北京市科委、财政局、国税、地税联合公示的第二批拟认定高新技术企业名单的通知“京科发〔 2012 〕 631 号”。 根据以往经验，已公示名单中的企业可以获取到高新技术企业证书，在税务局备案后，所得税汇算清缴时各项财务指标满足相关要求后，可以享受15%的税收优惠税率。目前该企业2012 年度按25%预缴了所得税。 问题：如果在做中央企业 2012 年财务决算时，根据已公示的名单，并预计在汇算清缴前可以取得高新技术企业认证证书，并在税务局备案，个人认为在做 2012 年财务决算时，根据实质重于形式，所得税费用与应缴税费应按照15%计算当期所得税，不知是否正确？

回答人：chenyiwei
我理解，对于正在申请高新技术复审的企业，如果根据各方面信息综合分析后，认为很可能可以延续高新技术企业资格，因而本年度也可享受高新技术企业税收优惠的，则基本可以这样处理。但应注意在审计底稿中收集表明其高新技术企业认定很可能获得延续的相关证据。